【裁判字號】    98,抗,69
【裁判日期】    980430
【裁判案由】    本票裁定
【裁判全文】
臺灣士林地方法院民事裁定                98年度抗字第69號
抗  告  人  弘捷電路股份有限公司
兼上列一人
法定代理人  乙○○    住同上
相  對  人  中租迪和股份有限公司
                      設臺北市.
法定代理人  甲○○    住同上
                      送達代收.
上列抗告人因與相對人間本票裁定事件，對於中華民國98年3 月
13日本院98年度票字第1985號裁定提起抗告，本院裁定如下：
    主  文
抗告駁回。
抗告程序費用新臺幣壹仟元由抗告人連帶負擔。
    理  由
一、按執票人向本票發票人行使追索權時，得聲請法院裁定後強
    制執行，票據法第123 條定有明文。又按本票既載明免除作
    成拒絕證書，則執票人聲請裁定准予強制執行時，自毋庸提
    出已為付款提示之證據，且本票執票人依票據法第123 條規
    定向本票發票人行使追索權，聲請法院裁定准予強制執行，
    係屬非訟事件，對於此項聲請所為裁定，僅依非訟事件程序
    ，就本票形式上之要件是否具備予以審查為已足。發票人如
    主張執票人未為提示，依票據法第124 條準用同法第95條但
    書之規定，應由其負舉證之責。
二、本件相對人主張：伊執有抗告人與VICTOR HOLDINGS CO.,LT
    D 於民國97年3 月25日共同簽發、面額美金50萬元並免除作
    成拒絕證書之本票1 紙，到期日為98年2 月17日，詎屆期提
    示後，尚有票款本金美金36萬5,000 元未獲清償，為此，依
    票據法第123 條之規定，聲請裁定許可強制執行等情，已據
    提出本票一紙為證，原裁定予以准許，即無不合。抗告意旨
    略以：相對人於系爭本票屆期時並未向其提示及催討，原審
    裁定准許相對人強制執行之聲請，實非適法等語。惟查：相
    對人於聲請狀上即載明其於系爭本票到期日屆期時向抗告人
    為付款之提示，未獲置理等情，即已表明其已遵期提示，至
    抗告人主張相對人未提示系爭本票一節，揆諸首揭說明，應
    由抗告人負舉證責任，抗告人就此既未舉證以實其說，原審
    法院所為許可強制執行之裁定，於法即無不合。是抗告人執
    此指摘原裁定不當，聲明廢棄，為無理由。
三、據上論結，本件抗告為無理由，依非訟事件法第46條、第21
    條第2 項、第24條第1 項、民事訴訟法第495 條之1 第1 項
    、第449 條第1項 、第95條、第85條第2項，裁定如主文。
中    華    民    國    98    年    4     月    30    日
                  民事第一庭  審判長法官  黃小瑩
                              法      官  劉逸成
                              法      官  藍雅清
以上正本證明與原本無異。
如不服本裁定，僅得於收受本裁定正本送達後10日內，以適用法
規顯有錯誤為理由，向本院提出再抗告狀（須附繕本一份及繳納
再抗告裁判費新臺幣1,000 元），經本院許可後始可再抗告。抗
告時應提出委任律師或具有律師資格之人之委任狀；委任有律師
資格者，另應附具律師資格證書及釋明委任人與受任人有民事訴
訟法第466條之1第1項但書或第2項所定關係之釋明文書影本。
中    華    民    國    98    年    5     月    4     日
                              書  記  官  蘇意絜


司法院資訊處製作；財團法人民間司法改革基金會備份。
